臺灣士林地方法院民事判決　　　　　　　 96年度訴字第170號
原　　　告　國防部軍備局
法定代理人　甲○○
訴訟代理人　丁○○
　　　　　　乙○○
　　　　　　戊○○
被　　　告　丙○○
　　　　　　　　　　　現在國防部北部地方軍事看守所羈押中
上列當事人間請求清償借款事件，本院於民國96年4 月20日言詞
辯論終結，判決如下：
    主  文
被告應給付原告新台幣壹佰陸拾萬陸仟肆佰壹拾貳元，及自民
國九十五年五月二十五日起至清償日止，按年息百分之二點四七
計算之利息，並自民國九十五年六月二十五日起至民國九十五年
十二月二十四日止，按上開利率百分之十，自民國九十五年十二
月二十五日起至清償日止，按上開利率百分之二十計算之違約金
。
訴訟費用新台幣壹萬柒仟貳佰參拾陸元由被告負擔。
    事實及理由
一、原告起訴主張：被告前於民國93年2 月24日，向國防部總政
    治作戰局借款新台幣（以下同）180 萬元，約定借款期間至
    113 年2 月24日止，由借款人按月攤還本息，借款利率為年
    息2.125 ％，並比照中央公教人員輔助購置住宅貸款利率調
    整。借款人如逾期超過6 個月未按期償還本息時，其借款視
    為全部到期，原告除得按原約定利息計收遲延利息外，另就
    其逾期在6 個月以內部分，得按同上利率10％，逾期超過6
    個月部分，按同上利率20％計算收取違約金。嗣原國防部總
    政治作戰局經於95年7 月1 日移編為原告，此項借款業務即
    由原告接管。詎被告於借款後，逾期未依約清償，其債務已
    全部到期，迄今尚欠1,636,412 元，及自95年5 月25日起至
    清償日止，按年息2.47％計算之利息，暨自95年6 月25日起
    至同年12月24日止，按上開利率10％，自同年月25日起至清
    償日止，按上開利率20％計算之違約金未償。為此，依據消
    費借貸契約法律關係，訴請如數給付等語，並聲明求為判決
    如主文第1 項所示。被告則以：伊原任上尉戰情官而向原告
    借款，原均有按期繳付，今係因案遭羈押，故無力清償，希
    望等刑事案件終結後再償還欠款云云置辯，而聲明求為判決
    ：駁回原告之訴。
三、查原告主張上開事實，業據其提出國防部函、貸款契約書及
    放款繳納單等為證，核屬相符，且為被告所不爭執，自堪信
    為真實。
四、按借用人應於約定期限內，返還與借用物種類、品質、數量
    相同之物；遲延之債務，以支付金錢為標的者，債權人得請
    求依法定利率計算之遲延利息，但約定利率較高者，仍從其
    約定；當事人得約定債務人不履行債務時，應支付違約金，
    民法第478 條、第233 條第1 項、第250 條第1 項分別定有
    明文。本件被告積欠原告所陳上述借款、約定利息及違約金
    未付，並已屆清償期，即應負給付義務。是原告依據消費借
    貸契約法律關係，請求被告清償借款本金及約定利息、違約
    金，即屬有據。從而，原告起訴請求被告給付1,636,412 元
    ，及自95年5 月25日起至清償日止，按年息2.47％計算之利
    息，暨自95年6 月25日起至同年12月24日止，按上開利率10
    ％，自同年月25日起至清償日止，按上開利率20％計算之違
    約金，為有理由，應予准許。至被告執辯上情，核屬其個人
    資力、牽涉刑案之情節，不得以之對抗原告而拒絕或主張得
    延期清償，自不能認為可採，亦無礙於此之認定。
五、據上論結，原告之訴為有理由，依民事訴訟法第78條、第87
    條第1 項判決如主文。
中　　華　　民　　國　　96　　年　　4 　　月　　30　　日
                  民事第一庭  法  官  蕭錫証
以上正本證明與原本無異。
如對本判決上訴須於判決送達後20日內向本院提出上訴狀。
中　　華　　民　　國　　96　　年　　5 　　月　　2 　　日
                              書記官  林立原
